# **Sylvain Chevalier**

Développeur Web

## **A PROPOS**

Développeur web backend, j'ai à coeur de livrer des applications fiables et robustes en priorisant les besoins du client. Je sais rester pragmatique quant à mes choix techniques et offrir un lead technique fiable tout en respectant une méthodologie agile.

Né le 30 octobre 1989 (28 ans)

#### CONTACT

30, rue Pitre Chevalier 44000 Nantes

- **6** 06 21 34 74 57
- □ chevalier.syl20@gmail.com
- nttps://github.com/Shivoham

# **COMPÉTENCES**

#### **BACKEND**

PHP7, Symfony (2/3/4), Doctrine 2, Mysql, Postgresql

## **FRONTEND**

Angular 4, Typescript (notions)

# **TESTING**

Behat, PHPSpec Phantom.js, Selenium

#### CI

TravisCI, CircleCI

#### **OUTILS**

Git (semver), DeployerPHP & Capifony, Docker & Docker-compose

#### **PARADIGMES**

OOP, RP (notions)

## **MÉTHODOLOGIES**

SCRUM. Kanban

#### OS

Debian, Ubuntu gnome

#### **LANGUES**

#### Anglais

(capable de tenir une conversation à l'oral, rédiger un article technique)

# **HOBBIES**

## **MUSIQUE ÉLECTRONIQUE**

Composition sur Ableton Live.

## **SPORT**

Course et natation.

## **DÉVELOPPEMENT PERSONNEL**

Méditation surtout.

#### **EXPERIENCES PROFESSIONNELLES**

KNPLABS (NANTES)

AVRIL 2014 - NOVEMBRE 2017

- Développement d'applications métier complexes et d'APIs RESTful via le framework PHP Symfony.
- Hauts standards de qualité (tests fonctionnels et unitaires, intégration continue).
- Accompagnement de multiples clients à la mise en place de leurs projets web.
- Définition de backlogs, rédaction de user stories, priorisation de besoin, encadrement de sprint plannings en équipe et sprint reviews.
- Maintenance et contributions aux projets open source de l'agence.
- Prises en charge de formations Symfony Standard.
- Production vidéo de tutoriels vulgarisant certaines mécaniques du framework Symfony

# • INTUITI (NANTES)

**AVRIL 2012 - AVRIL 2014** 

- Développement et maintenance des projets web de l'agence, principalement sous Symfony 1.4 et le CMF Diem 5.
- Veille et étude régulière de Symfony 2 sur des applications internes à l'entreprise.
- INTUITI (NANTES) STAGE

AVRIL -> JUILLET 2010

- Assimilation et application de bonnes pratiques en accessibilité web.
- Rédaction d'audits en accessibilité web selon le référentiel AccessiWeb 2.1.
- Recommandations à la contribution de contenus accessibles sous le CMS eZ Publish.
- Réalisation de maquettages fonctionnels.

# **FORMATION**

LICENCE PROFESSIONNELLE DÉVELOPPEUR WEB

2011 - 2012 | INSSET DE SAINT-QUENTIN (02)

DUT INFORMATIQUE - OPTION GÉNIE LOGICIEL

2008 - 2010 | IUT DE NANTES (44)

BACCALAURÉAT SCIENTIFIQUE - OPTION SVT

2005 - 2007 | LYCÉE FRANÇOIS TRUFFAUT, CHALLANS (85)